# 以前年度无票调增所得税由供应商承担，可以直接核销递延所得税资产和对应负债不？

提问人：18669081384 时间：2023-02-22 15:26:20
求助陈版主： 2017 年我公司通过公开招标采购与A公司采购一批原料，A公司一直未开票结算，由于该批原料已在当年领用生产销售，我公司无合法有效扣除凭证，在当年所得税汇算时调增了该批原料成本，多交了所得税.。
当时依据“《国家税务总局关于企业所得税应纳税所得额若干税务处理问题的公告》（国家税务总局公告 2012 年第 15 号）六、关于以前年度发生应扣未扣支出的税务处理问题。根据《中华人民共和国税收征收管理法》的有关规定，对企业发现以前年度实际发生的、按照税收规定应在企业所得税前扣除而未扣除或者少扣除的支出，企业做出专项申报及说明后，准予追补至该项目发生年度计算扣除，但追补确认期限不得超过 5 年。”的条款，考虑 5 年内能退回税款，故会计记录为：借：递延所得税资产 贷：银行存款，未影响当年损益。
现该业务已超过 5 年的追补期，税款已无法退回，经双方友好协商，A公司同意承担对应税款，相应货款从应付款中扣除并通过会议纪要及合同确认了该事项，我公司会计记录为：借：应付账款 贷：递延所得税资产 ，现事务所审计提出该业务应该分为三笔确认，第一笔转销递延所得税资产：借：所得税费用 贷：递延所得税资产；第二笔债务豁免；借：应付账款 贷：营业外收入； 第三笔计提债务豁免税金：借：所得税费用 贷：应交税费。
问题：显然按照事务所的处理存在重复纳税，现求助陈版主针对该业务，正确的会计处理是什么？

回答人：chenyiwei
该事项实际上是两笔交易： 1 、此前估计可追回的多缴税款已无法追回，不再满足资产确认条件，应予以核销；
2 、对方对该项核销损失予以补偿。
主帖所述事务所的意见是合理的。这部分补偿款是一项额外收回的款项，并不是退回的所得税款，所以收到时应计入应纳税所得额。按照你公司的处理，将存在少缴税款的问题。